【裁判字號】    97,台上,2437
【裁判日期】    970605
【裁判案由】    違反毒品危害防制條例
【裁判全文】
最高法院刑事判決            九十七年度台上字第二四三七號
上  訴  人  甲○○
            乙○○
上 列一 人
選任辯護人  顧洪昌律師
上列上訴人等因違反毒品危害防制條例案件，不服台灣高等法院
中華民國九十七年三月十四日第二審判決（九十七年度上訴字第
五四號，起訴案號：台灣桃園地方法院檢察署九十六年度偵字第
一二九五七號），提起上訴，本院判決如下：
    主  文
上訴駁回。
    理  由
按刑事訴訟法第三百七十七條規定，上訴於第三審法院，非以判
決違背法令為理由，不得為之。是提起第三審上訴，應以原判決
違背法令為理由，係屬法定要件。如果上訴理由書狀並未依據卷
內訴訟資料，具體指摘原判決不適用何種法則或如何適用不當，
或所指摘原判決違法情事，顯與法律規定得為第三審上訴理由之
違法情形，不相適合時，均應認其上訴為違背法律上之程式，予
以駁回。本件原判決依憑上訴人甲○○、乙○○於警詢、偵查及
歷審審判中之自白，扣案當場查獲之上訴人等所著運動鞋及自各
該鞋內查獲之第三級毒品愷他命分別為四包驗前總毛重一千零一
點四二公克、三包驗前總毛重五百十五點四四公克，卷附內政部
警政署刑事警察局檢驗通知書、財政部台北關稅局扣押貨物運輸
工具收據、搜索筆錄及查獲毒品照片等證據，並敘明上訴人等之
自白均具任意性，二人於警詢、偵查中以證人身分所為陳述互為
彼此之證據，依刑事訴訟法第一百五十九條之五規定有證據能力
，認定上訴人等共同運輸走私進口各該毒品，乃維持第一審從一
重論處上訴人等共同運輸第三級毒品罪刑之判決。從形式上觀察
，原判決並無違背法令之情形。按以判決有「應於審判期日調查
之證據未予調查」之違背法令情形為第三審上訴理由者，必須於
理由書狀內具體敘明其所指原審未調查之證據如何與待證事實具
有重要之關係，為認事用法之基礎，確有調查之必要性，因原審
未予調查，又未說明不予調查之理由，致原審判決結果迥異，如
予調查，必能推翻原判決結果，始足當之。本件事證至臻明確，
上訴人甲○○及其辯護人於原審審判期日對審判長所問：「尚有
證據請求調查？」亦均答：「無」（見原審卷第七七頁），其徒
以原審未對乙○○測謊為上訴理由，指摘原判決有應於審判期日
調查之證據未予調查及理由不備之違法，既未說明原審因未予調
查致判決結果迥異，如予調查，必能推翻原判決結果，要非適法
之第三審上訴理由。又刑法第五十九條之酌量減輕其刑，係審判
法官得為自由裁量之職權。原判決業已說明上訴人等犯罪之情狀
並無顯可憫恕之情形，無從依刑法第五十九條規定酌減其刑（見
原判決第八頁），自不得指摘為不當。乙○○上訴意旨就此指摘
原判決有適用法則不當之違法，顯非適法之第三審上訴理由。上
訴人等之上訴違背法律上之程式，均應予駁回。
據上論結，應依刑事訴訟法第三百九十五條前段，判決如主文。
中    華    民    國  九十七  年    六    月    五    日
                      最高法院刑事第十一庭
                          審判長法官  花  滿  堂
                                法官  黃  正  興
                                法官  陳  東  誥
                                法官  林  錦  芳
                                法官  吳      燦
      本件正本證明與原本無異
                                      書  記  官
中    華    民    國  九十七  年    六    月    九    日
                                                      Ｑ


司法院資訊處製作；財團法人民間司法改革基金會備份。
